臺灣南投地方法院刑事判決
111年度易字第89號
公  訴  人  臺灣南投地方檢察署檢察官 
被      告  洪志豪


            張家益


上列被告因竊盜案件，經檢察官提起公訴（110年度偵字第4760
號、110年度偵字第5668號），及移送併辦（111年度偵字第3566
號），因被告於準備程序中就被訴事實均為有罪之陳述，經本院
裁定依簡式審判程序審理，判決如下：
    主      文
乙○○共同犯竊盜罪，共貳罪，均累犯，各處有期徒刑參月，如易
科罰金，以新臺幣壹仟元折算壹日。應執行有期徒刑伍月，如易
科罰金，以新臺幣壹仟元折算壹日。
丙○○共同犯竊盜罪，共貳罪，均累犯，各處有期徒刑參月，如易
科罰金，以新臺幣壹仟元折算壹日。應執行有期徒刑伍月，如易
科罰金，以新臺幣壹仟元折算壹日。未扣案之犯罪所得新臺幣貳
萬元沒收，於全部或一部不能沒收或不宜執行沒收時，追徵其價
額。
    事實及理由
一、本案被告乙○○、丙○○所犯非死刑、無期徒刑、最輕本刑為3
    年以上有期徒刑之罪或高等法院管轄第一審之案件，其於準
    備程序進行中，就前揭被訴事實為有罪之陳述，經法官告知
    簡式審判程序之旨，並聽取當事人之意見後，經本院裁定進
    行簡式審判程序，是本案之證據調查，依刑事訴訟法第273
    條之2規定，不受同法第159條第1項、第161條之2、第161條
    之3、第163條之1及第164條至第170條規定之限制，合先敘
    明。
二、本件犯罪事實及證據，除證據部分補充「被告乙○○、丙○○於
    本院準備程序及審理時之自白、自行收納款項統一收據、臺
    灣南投地方檢察署檢察官執行指揮書（甲）、執行保護管束
    指揮書」外，餘均引用檢察官起訴書及移送併辦意旨書之記
    載（如附件）。
三、論罪科刑
  ㈠核被告乙○○、丙○○所為，均係犯刑法第320條第1項竊盜罪。
    被告2人就上開竊盜犯行間，有犯意聯絡及行為分擔，均應
    論以共同正犯。　
　㈡被告2人所犯前揭2罪，犯意各別，行為互殊，應予分論併罰
    。　
　㈢查被告2人曾有如起訴書犯罪事實欄所載之犯罪科刑及執行完
    畢情形，有臺灣高等法院被告前案紀錄表、檢察官於審理時
    提出之本院判決書及執行指揮書電子檔記錄存卷可按，被告
    2人受有期徒刑執行完畢後，5年內故意再犯本案有期徒刑以
    上之罪，均為累犯，本院衡酌司法院大法官第775號解釋之
    意旨，被告2人前開所犯案件與本案所犯均屬故意犯罪，足
    見其對刑法反應能力薄弱，倘加重其最低法定本刑，並無罪
    刑不相當之情形，爰依刑法第47條第1項之規定加重其刑。
　㈣爰以行為人之責任為基礎，審酌被告2人正值青壯年，並非無
    謀生能力，竟不思循正途以獲取財物，竊取他人財物，侵害
    告訴人財產權，顯然缺乏尊重他人財產權之觀念，所為應予
    非難。兼衡被告丙○○犯後自偵查中即坦承犯行，且與告訴人
    丁○○達成和解，惟因被害人甲○○○未到而無法達成調解之犯
    後態度；被告乙○○犯後自偵查中即坦承犯行，然未與告訴人
    及被害人達成和解之犯後態度。暨考量被告乙○○於本院審理
    中自述國中畢業之教育程度，從事殺豬工作，經濟狀況貧困
    ，家中成員剩父親、祖父需要照顧等生活狀況一切情狀；被
    告丙○○於本院審理中自述國中畢業之教育程度，從事老人安
    養中心照顧服務員之工作，經濟狀況勉持，家中有2個小孩
    均未成年，一個國小五年級、一個剛要升高中之生活狀況等
    一切情狀，分別量處如主文所示之刑，並均諭知易科罰金之
    折算標準。且審酌被告2人上開各該犯罪情節、犯罪之手段
    與態樣、同為侵害財產法益等情況，均定其應執行之刑及易
    科罰金之折算標準。
四、沒收部分：
　  按犯罪所得，屬於犯罪行為人者，沒收之。但有特別規定者
    ，依其規定；前二項之沒收，於全部或一部不能沒收或不宜
    執行沒收時，追徵其價額，刑法第38條之1第1項、第3項分
    別定有明文。又按犯罪所得之沒收、追繳或追徵，在剝奪犯
    罪行為人之實際犯罪所得，其重點置於所受利得之剝奪，故
    無利得者自不生剝奪財產權之問題，是二人以上共同犯罪，
    關於犯罪所得之沒收、追徵，應各按其實際利得數額負責，
    並非須負連帶責任（最高法院104年度第13次刑事庭會議決
    議、105年度台上字第1733號判決意旨參照）。查本案竊得
    之電動自行車2輛最後係由被告丙○○取得，被告丙○○以2萬元
    之代價販賣與綽號「阿仁」之成年男子，被告乙○○並未獲得
    任何好處，業經被告丙○○、乙○○供承明確（見偵卷一第145
    頁；本院卷第頁），則該變賣所得價金，屬實行違法行為所
    變得之物，自屬於被告丙○○之犯罪所得，雖未扣案，仍應依
    刑法第38條之1第4項、第1項本文之規定，於被告丙○○所犯
    竊盜罪項下宣告沒收，予以宣告沒收，並依同條第3項之規
    定，諭知於全部或一部不能沒收或不宜執行沒收時，追徵其
    價額。被告丙○○雖辯稱未取得變賣之價金、並無分得報酬等
    語。然衡諸一般人甘冒刑責犯竊盜犯行，所圖者不外乎是可
    獲得報酬，殊難想像被告丙○○竊得本案之電動自行車，未取
    得分毫報酬即將之交付他人，是其此部分所辯，難認可採。
    至其餘扣案物則與本案無關，爰不予宣告沒收。
五、適用之法律：
　　刑事訴訟法第273條之1第1項、第299條第1項前段、第310 
    條之2、第454條第2項。
六、如不服本件判決，得自收受送達之翌日起20日內，表明上訴
    理由，向本院提起上訴狀（須附繕本）。
本案經檢察官李英霆提起公訴及移送併辦，檢察官黃淑美到庭執
行職務。
中　　華　　民　　國　　111 　年　　8 　　月　　22　　日
　　　　　　　　　刑事第三庭    法　官 李怡貞
以上正本與原本無異。
如不服本判決應於收受送達後20日內向本院提出上訴書狀，並應
敘述具體理由；其未敘述上訴理由者，應於上訴期間屆滿後20日
內向本院補提理由書（均須按他造當事人之人數附繕本）「切勿
逕送上級法院」。
告訴人或被害人如對於本判決不服者，應具備理由請求檢察官上
訴，其上訴期間之計算係以檢察官收受判決正本之日期為準。
                                書記官 廖健雄 
中　　華　　民　　國　　111 　年　　8 　　月　　24　　日
附錄本案論罪科刑法條全文：
中華民國刑法第320條
意圖為自己或第三人不法之所有，而竊取他人之動產者，為竊盜
罪，處5年以下有期徒刑、拘役或50萬元以下罰金。
意圖為自己或第三人不法之利益，而竊佔他人之不動產者，依前
項之規定處斷。
前二項之未遂犯罰之。